臺灣桃園地方法院刑事判決　　　　　　　　　　　　　九十一年度簡上字第四一號
　　上　訴　人　臺灣桃園地方法院檢察署檢察官
　　被　　　告　丁○○
右列上訴人因被告竊盜案件，不服本院九十年度桃簡字第一０三二號中華民國九十年
八月三十日第一審判決（檢察官聲請簡易判決處刑案號：九十年度偵字第一一六０六
號），提起上訴，及移送併案審理（臺灣板橋地方法院檢察署九十年度偵字第一二七
九九號），本院管轄之第二審合議庭判決如左：
    主  文
原判決撤銷。
丁○○共同連續竊盜，處有期徒刑肆月，如易科罰金，以參佰元折算壹日。扣案之機
車鑰匙壹串參支、鑰匙壹支，均沒收。
    事  實
一、丁○○基於意圖為自己不法所有之概括犯意，先於民國九十年七月十日下午二時
    許（聲請簡易判決處刑書誤載為一時許），在桃園縣桃園市○○路○段一七九號
    前，欲竊取乙○○所有而停放於該處之車號ＲＴＵ─五六九號輕型機，乃以其所
    有一串三支機車鑰匙輪流試開該機車之電門鎖，其中一支機車鑰匙得開啟電門鎖
    ，丁○○即啟動機車而竊走該機車，得手後留供己騎乘之用，嗣於同月十六日十
    五時許，丁○○騎前開機車在桃園市○○街○段五十一號前為警查獲，並扣得其
    所有供竊取前開機車使用之一串機車鑰匙三支。丁○○經警移送台灣桃園地方法
    院檢察署檢察官偵訊，諭令限制住居後，續於九十年七月二十八日上午十時許，
    在台北縣鶯歌鎮○○○街二十一號前，承前開竊盜之概括犯意，並與丙○○基於
    共同之犯意聯絡，由丁○○提供其所有之鑰匙一支予丙○○，由丙○○下手以該
    支鑰匙開啟王水來所有停放於該處之車號ＲＸＰ－五二一號輕機車之電門鎖而竊
    取該部機車，得手後，由丙○○騎該部機車後載丁○○離開之際，為王水來之子
    甲○○發覺有異而自後追捕，然於追往桃園市區之途中即未見該部機車蹤影，直
    至同日上午十一時五十分許，丙○○騎該部機車載丁○○返回至鶯歌鎮○○路、
    鳳吉五街口時，為甲○○發覺而報警當場查獲，並扣得前開丁○○所有之鑰匙一
    支。
二、案經桃園縣警察局桃園分局報請台灣桃園地方法院檢察署檢察官偵查起訴，暨經
    台北縣警察局三峽分局報請臺灣板橋地方法院檢察署檢察官移送併案審理。
    理  由
一、訊據被告丁○○對於右揭犯罪事實，除坦承於九十年七月十日下午二時許，在桃
    園市○○路○段一七九號前竊取前開車號ＲＴＵ─五六九號輕機車外，矢口否認
    有何與共同被告丙○○竊取被害人王水來所有之前開ＲＸＰ－五二一號輕機車之
    犯行，辯稱：伊未提供鑰匙予丙○○，是丙○○用偷來的機車載伊，當時伊並不
    知道那台機車是偷來的，丙○○出庭時所說的話前後矛盾，扣案之鑰匙一支是伊
    所有，也是伊交出來的沒有錯，但那不是機車鑰匙，不可以開機車，車主是伊的
    鄰居，機車如果是伊叫他偷的話，伊不會叫他在伊家附近偷，伊可以叫他遠一點
    偷，丙○○做賊心虛，才會想要跑，後來丙○○與車主的兒子發生扭打，丙○○
    的手差點被甲○○打斷，今天如果丙○○沒有做的話，他為何要逃，並與被害人
    發生扭打，並請求本院將之及丙○○送測謊鑑定云云。經查：
    （一）被告所坦承之前開竊盜（即九十年度偵字第一一六０六號）部分之事實，
          核與被害人乙○○於警訊中所指述被竊之情節相符，且被告係於騎乘前開
          機車時為警方攔獲，業據證人即查獲警員李朝鎮於檢察官九十年七月三十
          日訊問時證述在卷，並有被害人乙○○所出具之贓物領據及車輛竊盜、車
          牌失竊資料個別查詢報表－查詢車輛認可資料各一紙在卷可稽，復有被告
          所有供竊車之機車鑰匙一串三支扣案可資證明，堪認被告之自白與事實相
          符，被告此部分竊盜犯行已堪認定。
    （二）關於被告與丙○○共同竊盜（即臺灣板橋地方法院檢察署九十年度偵字第
          一二七九九號）部分：被告雖否認竊盜犯行，惟共同被告丙○○於警、偵
          訊及本院九十一年四月八日、九十一年十月十七日訊問時，均堅稱是被告
          拿鑰匙給伊，說車號ＲＸＰ－五二一號輕機車是他的，要伊去牽那部機車
          ，扣案之鑰匙即為被告交給他開機車之鑰匙等語（見該偵查卷第六頁、第
          十五頁、本院卷第三十一頁、第一百十四、一百十五頁），核與證人即承
          辦警員許鳳書於檢察官九十年八月三十日訊問及本院九十一年九月日訊問
          時結證稱：扣案之鑰匙一支是被告與共同被告丙○○被查獲後，伊要渠二
          人交出竊車之鑰匙時，被告始自行自其鑰匙圈拔出交予伊等語（見該偵查
          卷第三十頁背面、本院卷第九十八、九十九頁）相符，即質諸被告亦自承
          係其自行交予警方等語不諱，且該鑰匙確可以啟動車號ＲＸＰ－五二一號
          輕機車乙節，業據證人許鳳書於檢察官九十年八月三十日訊問時證述：鑰
          匙是丁○○自行交出，當場並請丙○○發動機車，確實可以發動機車等語
          ，並經本院於九十一年六月二十八日會同警員許鳳書前往被害人王水來之
          住處勘驗，結果為：證人許鳳書以扣案之鑰匙插入車號ＲＸＰ－五二一號
          機車之電門鎖，該鑰匙不但很容易地插入電門鎖內，並確實可開啟電門鎖
          ，且輕易地即可啟動該機車等情，有勘驗筆錄及照片四張在卷可稽，是共
          同被告丙○○所稱係以扣案鑰匙一支開啟前開機車等語，信而有徵，堪予
          採信。再共同被告丙○○與被告間並無仇恨，業據被告自承在卷，而依一
          般經驗法則判斷，本案竊盜如非被告提供鑰匙予丙○○去偷車，共同被告
          丙○○所涉竊盜犯行部分既經臺灣板橋地方法院於九十一年一月三十日判
          處有期徒刑三月，其當無繼續堅稱係被告提供鑰匙予其偷車之必要，參以
          前開所述，堪認共同被告丙○○前開所言屬實，被告所辯扣案鑰匙不可以
          開機車，不是伊交給丙○○去開機車云云，乃事後卸責之詞，不足採信。
          本案復有扣案鑰匙一支可資證明，故本院認此部分之事證已臻明確，無再
          送測謊之必要，附此敘明。
    （三）至被告所辯車號ＲＸＰ－五二一號機車車主是伊的鄰居，機車如果是伊叫
          丙○○偷的話，伊不會叫他在伊家附近偷，伊可以叫他遠一點偷，是陳佳
          澤做賊心虛，才會想要跑，並與被害人發生扭打云云，惟查共同被告陳佳
          澤當時固係因為逃避刑責而逃跑，然其竊盜犯行既經法院認定並判刑確定
          ，且其係以被告所給之扣案鑰匙偷前開ＲＸＰ－五二一號機車，亦經本院
          認定如前述，再經被害人發現之竊嫌未逃離現場之情形亦屬常見，是尚難
          據此推論本案未逃跑之被告即未與丙○○共同竊盜，被告前開所辯尚不足
          為其有利認定之證據，併此敘明。
    綜上所述，本案事證已臻明確，被告前開犯行均已堪認定，應予依法論科。
二、核被告丁○○所為，係犯刑法第三百二十條第一項之竊盜罪。被告於九十年七月
    二十八日上午十時許竊取ＲＸＰ－五二一號輕型機車部份之犯行，與丙○○有犯
    意聯絡與行為分擔，為共同正犯。又其先後二次犯行，時間緊接，犯罪構成要件
    相同，顯係基於概括犯意反覆為之，為連續犯，應從情節較重之與人共同實施竊
    盜犯行論以一罪，並加重其刑。原審據以論罪科刑，固非無見，惟查臺灣板橋地
    方法院檢察署檢察官請求併案審理之被告於九十年七月二十八日上午十時許所犯
    之竊車犯行，核與經聲請簡易判決處刑之竊取ＲＴＵ─五六九號輕型機車之犯行
    ，有連續犯裁判上一罪之關係，為起訴效力所及，原審未及審酌，原審判決即有
    未洽，上訴人上訴意旨指摘原判決不當，為有理由，應由本院將原判決撤銷改判
    。爰審酌被告正值壯年，不思上進，罔顧失竊者之痛苦與不便及其犯罪之動機、
    目的、手段、行竊所得財物之價值、犯罪後之態度等一切情狀，量處如主文所示
    之刑，並諭知易科罰金之折算標準，以資懲儆。又警方於九十年七月十六日查獲
    被告時所查扣之機車鑰匙一串三支（扣押於臺灣桃園地方法院檢察署九十年度保
    管字第四０六五號），均為被告所有，被告於竊取前開車號ＲＴＵ─五六九號輕
    型機車時曾以該三支機車鑰匙輪流試開機車電門鎖，最後以何支機車鑰匙打開電
    門鎖、竊取前開機車，被告已無法記憶，業據被告於本院九十一年六月十八日審
    理時供述在卷，該三支機車鑰匙既均曾用為竊車之工具，爰依刑法第三十八條第
    一項第二款之規定，予以宣告沒收，又扣案之鑰匙一支（扣押於臺灣桃園地方法
    院檢察署九十一年度保管字第二三七０號），為被告所有，且係供本案犯罪所用
    之物，已如前述，亦依刑法第三十八條第一項第二款之規定，予以宣告沒收。
據上論斷，應依刑事訴訟法第四百五十五條之一第一項、第三項、第三百六十九條第
一項前段、第三百六十四條、第二百九十九條第一項前段，刑法第二十八條、第五十
六條、第三百二十條第一項、第四十一條第一項前段、第三十八條第一項第二款，罰
金罰鍰提高標準條例第一條前段、第二條，判決如主文。
本案經檢察官黃錦秋到庭執行職務。
中      華      民      國    九十一    年      十二    月      四      日
                                臺灣桃園地方法院刑事第六庭
                                    審判長法  官  周政達
                                          法  官  游紅桃
                                          法  官  林春鈴
右正本證明與原本無異。
不得上訴。
                                          書記官  江世亨
中        華        民        國   九十一   年   十二   月    六    日
附論罪科刑依據之法條：
刑法第三百二十條
意圖為自己或第三人不法之所有，而竊取他人之動產者，為竊盜罪，處五年以下有期
徒刑、拘役或五百元以下罰金。
意圖為自己或第三人不法利益，而竊佔他人之不動產者，依前項之規定處斷。
前二項之未遂犯罰之。
